臺灣高等法院刑事裁定
109年度聲字第1362號
聲  請  人  臺灣高等檢察署檢察官
受  刑  人  黃勝安



上列聲請人因受刑人數罪併罰有二裁判以上，聲請定其應執行之
刑（聲請案號：臺灣高等檢察署109年度執聲字第546號），本院
裁定如下：
    主  文
黃勝安犯如附表所示各罪所處之刑，應執行有期徒刑肆年貳月。
    理  由
一、聲請意旨略以：受刑人因違反毒品危害防制條例等數罪，先
    後經判決確定如附表，應依刑法第50條第1項第1款、第2項
    、第53條、第51條第5款之規定，定其應執行之刑，爰依刑
    事訴訟法第477條第1項之規定聲請裁定等語。
二、按裁判確定前犯數罪者，併合處罰之，但得易科罰金之罪與
    不得易科罰金之罪，不在此限；前項但書情形，受刑人請求
    檢察官聲請定應執行刑者，依第51條規定定之；數罪併罰，
    有二裁判以上，依第51條之規定，定其應執行之刑；數罪併
    罰，分別宣告其罪之刑，宣告多數有期徒刑者，於各刑中之
    最長期以上，各刑合併之刑期以下，定其刑期，但不得逾30
    年，刑法第50條第1項但書第1款、第2項、第53條及第51條
    第5款定有明文。準此，如受刑人所犯之數罪中有原得易科
    罰金之罪者，因與他罪合併定執行刑，於裁判前所犯數罪兼
    有得易科罰金之罪與不得易科罰金之罪混合之情形時，應繫
    乎受刑人之請求與否，而非不問被告之利益與意願，一律併
    合處罰之。次按數罪併罰中之一罪，雖得易科罰金，惟因 
    與不得易科之他罪併合處罰結果而不得易科罰金時，原可易
    科部分所處之刑，自亦無庸為易科折算標準之記載，有司法
    院釋字第144號解釋意旨可參。
三、再按數罪併罰，應依分別宣告其罪之刑為基礎，定其應執行
    刑，此觀刑法第51條規定自明，故一裁判宣告數罪之刑，雖
    曾經定其執行刑，但如再與其他裁判宣告之刑定其執行刑時
    ，前定之執行刑當然失效，仍應以其各罪宣告之刑為基礎，
    定其執行刑，不得以前之執行刑為基礎，以與後裁判宣告之
    刑，定其執行刑（最高法院99年度台非字第229號判決意旨
    參照）；惟刑事訴訟法第370條第2項、第3項，已針對第二
    審上訴案件之定應執行之刑，明定有不利益變更禁止原則之
    適用，分屬不同案件之數罪併罰，倘一裁判宣告數罪之刑，
    曾經定其執行刑，再與其他裁判宣告之刑定其執行刑時，在
    法理上亦應同受此原則之拘束（最高法院103年度第14次刑
    事庭會議決議意旨參照），亦即另定之執行刑，其裁量所定
    之刑期，不得較重於前定之執行刑加計後裁判宣告之刑之總
    和（最高法院104年度台抗字第410號裁定意旨參照）。再者
    ，定應執行之刑，應由犯罪事實最後判決之法院對應之檢察
    署檢察官聲請該法院依上開規定裁定之，不能因犯罪之一部
    分所科之刑業經執行完畢，而認檢察官之聲請為不合法，予
    以駁回。至已執行部分，自不能重複執行，應由檢察官於指
    揮執行時扣除之，此與定應執行刑之裁定無涉（最高法院10
    6年度台抗字第540號裁定意旨參照）。
四、經查：
　㈠本件受刑人黃勝安因犯如附表編號1至6所示之罪，先後經臺
    灣桃園地方法院及最高法院判處如附表所示之刑（其中附表
    編號1至3，前經臺灣桃園地方法院以106年度聲字第2536號
    裁定定應執行有期徒刑10月；附表編號4至6，亦經本院107
    年度上訴字第2836號判決定應執行有期徒刑3年5月），並分
    別確定在案；且附表編號2至6所示之罪，其犯罪時間均於附
    表編號1所示之罪判決確定日前所犯，而本院為本件之最後
    事實審法院等情，有各該刑事裁定、判決書、本院被告前案
    紀錄表等附卷可憑。又受刑人所犯上開各罪，其中附表編號
    1至3所示之罪所處之刑均得易科罰金，附表編號4至6所示之
    罪所處之刑則俱不得易科罰金，原不得合併定應執行刑；惟
    受刑人業已請求檢察官就附表各編號所示之罪合併聲請定應
    執行刑，此有「臺灣桃園地方檢察署依102年1月23日修正之
    刑法第50條調查受刑人是否聲請定應執行刑調查表」1份在
    卷可稽（本院卷第67頁），合於刑法第50條第2項之規定，
    茲檢察官就附表編號1至6所示之罪聲請定應執行刑，本院審
    核認其聲請為正當。至附表編號1至3所示罪刑雖前經臺灣桃
    園地方法院以106年度聲字第2536號裁定應執行有期徒刑10
    月，並已於106年10月25日易科罰金執行完畢，惟依前揭說
    明，該已執行部分乃檢察官將來指揮執行時應予扣除之問題
    ，不影響本件定應執行刑之聲請，併此敘明。
　㈡受刑人所犯如附表編號1至3所示之罪雖經法院判處6 月以下
    之有期徒刑，而合於刑法第41條第1項前段得易科罰金之規
    定，惟因本案合併定應執行刑之附表編號4至6所示之罪均屬
    不得易科罰金者，則上開各罪合併定應執行刑之結果，自亦
    不得易科罰金，而無須再諭知易科罰金之折算標準。審酌受
    刑人所犯如附表所示之數罪，其中附表編號1至3所示罪刑經
    定應執行有期徒刑10月、附表編號4至6所示罪刑經定應執行
    有期徒刑3年5月，已如前述；參照前揭規定及說明，就附表
    編號1至6各罪再定應執行之有期徒刑者，應審酌前開裁判內
    、外部界限之範圍，並斟酌受刑人犯罪行為之不法及罪責程
    度、各罪之關聯性、犯罪情節、次數及行為態樣、數罪所反
    應被告人格特性與傾向、對被告施以矯正之必要性等，就其
    所犯前揭各罪為整體非難評價，裁定定其應執行之刑如主文
    所示。
據上論斷，應依刑事訴訟法第477條第1項、第53條、第51條第5
款、刑法第50條第1項第1款、第2項，裁定如主文。
中　　華　　民　　國　　109 　年　　4 　　月　　17　　日
                  刑事第十五庭  審判長法　官  劉興浪
                                      法　官  林怡秀
                                      法　官  古瑞君
以上正本證明與原本無異。
如不服本裁定，應於收受送達後五日內向本院提出抗告狀。
                                      書記官  林君縈
中　　華　　民　　國　　109 　年　　4 　　月　　17　　日
       

受刑人黃勝安定應執行刑案件一覽表
（以下臺灣桃園地方檢察署簡稱「桃園地檢」、臺灣桃園地方法
院簡稱「桃園地院」）
編號  1 2 3 4 罪名  毒品危害防制條例 贓物 毒品危害防制條例 毒品危害防制條例 宣告刑  有期徒刑3月  有期徒刑4月  有期徒刑5月 有期徒刑1年4月 犯罪日期  105年4月27日 105年2月21日 105年9月12日 105年8月4日 偵查(自訴)機關 年度案號  桃園地檢105年度毒偵字第2298號 桃園地檢105年度偵字第11423號 桃園地檢105年度毒偵字5286號 桃園地檢105年度偵字第20311、23184、24344號 最後 事實審 法院 桃園地院 桃園地院 桃園地院 臺灣高等法院  案號 105年度審簡字第711號 105年度訴字第815號 106年度審易字第214號 107年度上訴字第2836號  判決日期 105/12/27 106/05/12 106/05/26 108/02/20 確定 判決 法院 桃園地院 桃園地院 桃園地院 最高法院  案號 105年度審簡字第711號 105年度訴字第815號 106年度審易字第214號 109年度台上字第492號  判決確定日期 106/02/02 106/06/05 106/06/26 109/02/12 是否為得易科罰金之案件  是 是 是 否 備註  桃園地檢106年度執字第2925號 桃園地檢106年度執字第7174號 桃園地檢106年度執字第9290號 桃園地檢109年度執字第4066號   編號1-3業經桃園地院以106年度聲字第2536號裁定定應執行有期徒刑10月(106年度執更字第3275號-已執畢)   編號4-6業經定應執行有期徒刑3年5月 
編號  5 6   罪名  毒品危害防制條例 藥事法   宣告刑  有期徒刑1年4月 有期徒刑10月   犯罪日期  105年9月11日 105年9月12日   偵查(自訴)機關 年度案號  桃園地檢105年度偵字第20311、23184、24344號 桃園地檢105年度偵字第20311、23184、24344號   最後 事實審 法院 臺灣高等法院 臺灣高等法院    案號 107年度上訴字第2836號 107年度上訴字第2836號    判決日期 108/02/20 108/02/20   確定 判決 法院 最高法院 最高法院    案號 109年度台上字第492號 109年度台上字第492號    判決確定日期 109/02/12 109/02/12   是否為得易科罰金之案件  否 否   備註  桃園地檢109年度執字第4066號 桃園地檢109年度執字第4066號     編號4-6業經定應執行有期徒刑3年5月